臺灣板橋地方法院刑事判決　　　　　　　　　　　　　九十一年度易字第四八六號
　　公　訴　人　臺灣板橋地方法院檢察署檢察官
　　被　　　告　甲○○
右列被告因傷害案件，經檢察官提起公訴（九十一年度偵字第五九九號），本院判決
如左：
    主  文
甲○○傷害人之身體，處拘役肆拾日，如易科罰金以佰元折算壹日。
    事  實
一甲○○於九十年十二月十二日上午九時二十二分許，在台北縣新莊市○○路與中平
  路口，因適見其所有違規停放該處之牌照號碼ＢＶＰ─七三一號重型機車，甫為台
  北縣警察局新莊分局交通隊員警乙○○協同拖吊業者丙○○完成拖吊而正欲駛離現
  場，遂一時情急而上前央求放行，惟為警員乙○○所拒，乃甲○○明知當時乙○○
  身著警察制服，正依法執行機車拖吊勤務，竟基於妨害公務之犯意，先是擅自打開
  拖吊車之右邊車門，站立該拖吊車旁，強行阻止乙○○等人離去，嗣經警員乙○○
  予以口頭勸導並試擬將其拉開，詎甲○○不但不聽，反又基於傷害之故意，出手以
  拳頭毆打警員乙○○，致乙○○受有左臉頰瘀紅腫傷及腹壁瘀傷等傷害。
二案經乙○○訴由台北縣警察局新莊分局報請臺灣板橋地方法院檢察署檢察官偵查起
  訴。
理  由
一認定犯罪事實所憑之證據及理由
  (一)右揭事實，業據告訴人即警員乙○○指訴綦詳，且經證人即當日隨同警員乙○○
    執行拖吊職務之拖吊業者丙○○證述屬實，並有告訴人乙○○所提出之受傷診斷
    證明書在卷可憑，即被告甲○○亦自承有於上開時地出手毆打警員乙○○。
  (二)其次，關於告訴人乙○○於執行本件拖吊勤務時，確係身著警察制服，且被告當
    時亦確實站立於拖吊車之右前車門旁，而該車門則係朝外開啟，此亦均有現場照
    片（影本）附卷可稽。是依各該照片所示，足見被告對於告訴人乙○○當時係正
    在依法執行職務，應有認識。且其確有前述阻撓告訴人離去之妨害公務作為，亦
    不容抵賴。
  (二)雖被告甲○○辯稱：是警員乙○○先出手，伊才還手云云。惟此不但已為告訴人
    乙○○所否認，且經質諸證人丙○○，亦據其證稱並無其事，再參以被告始終未
    能提出其有因此而受致傷害之積極證明，是其所辯即難遽予採信。
  (三)綜上所述，本件被告甲○○之犯罪事證已明，其犯行堪以認定。
二論罪科刑之理由
  (一)被告所為，核係犯刑法第一百三十五條第一項之妨害公務執行罪及第二百七十七
    條第一項之傷害罪。
  (二)被告所犯上開二罪，有方法結果之牽連關係，應依刑法第五十五條關於牽連犯之
    規定，從一較重之刑法第二百七十七條第一項之傷害罪處斷。
  (三)爰審酌被告前未曾有何刑事紀錄之品行，及其係為阻止拖吊致一時情急而動手毆
    打執行職務中之警員之犯罪動機、目的、手段、對警員所造成之傷害，併其犯後
    態度等一切情狀，量處如主文所示之刑，並諭知易科罰金折算標準，以資薄懲。
、適用之法律
  一刑事訴訟法第二百九十九條第一項前段。
  二刑法第一百三十五條第一項、第二百七十七條第一項、第五十五條、第四十一條
    第一項前段。
  三罰金罰鍰提高標準條例第一條前段、第二條。
本案經檢察官馬中琍到庭執行職務。
中      華      民      國    九十一    年      三      月     十四     日
                              臺灣板橋地方法院刑事第五庭
                                  法    官  余來炎
右正本證明與原本無異。
如不服本判決，應於判決送達後十日內向本院提出上訴狀 (應附繕本) ，上訴於
臺灣高等法院。
                                  書 記 官  白俊傑
中      華      民      國    九十一    年      三      月     十四     日
附錄本案論罪科刑法條全文：
刑法第一百三十五條（妨害公務執行及職務強制罪）
對於公務員依法執行職務時，施強暴脅迫者，處三年以下有期徒刑、拘役或三百元以
下罰金。
意圖使公務員執行一定之職務或妨害其依法執行一定之職務或使公務員辭職，而施強
暴脅迫者，亦同。
犯前二項之罪，因而致公務員於死者，處無期徒刑或七年以上有期徒刑。致重傷者，
處三年以上、十年以下有期徒刑。
刑法第二百七十七條
傷害人之身體或健康者，處三年以下有期徒刑、拘役或一千元以下罰金。
犯前項之罪因而致人於死者，處無期徒刑或七年以上有期徒刑；致重傷者，處三年以
上十年以下有期徒刑。
